臺灣高等法院刑事裁定　　　　　　　　　　　　　　九十一年度毒抗字第二一九號
　　抗　告　人
　　即　被　告　甲○○
右抗告人因違反毒品危害防制條例案件，不服臺灣基隆地方法院民國九十一年三月十
二日裁定（九十一年度毒聲字第二二一號），提起抗告，本院裁定如左：
    主  文
抗告駁回。
    理  由
一、按犯毒品危害防制條例第十條之罪者（即施用第一、二級毒品），檢察官應先將
    被告送勒戒處所觀察、勒戒；經觀察、勒戒後，無繼續施用毒品之傾向者，應由
    檢察官為不起訴處分。毒品危害防制條例第二十條第一項、第二項定有明文；又
    依前項規定為不起訴之處分後，三犯第十條之罪以上者，不適用前項之規定。但
    應由檢察官聲請法院裁定先令入戒治處所施以強制戒治，復為同條例第二十條第
    三項所明定。
二、查抗告人即被告甲○○前曾因先後二次施用第二級毒品安非他命，分經台灣基隆
    地方法院裁定觀察勒戒，執行後均無繼續施用毒品傾向，由台灣基隆地方法院檢
    察署分別於民國（下同）八十七年七月六日、八十七年十月二十六日，以八十七
    年度偵字第二二六一號及八十七年度偵字第四七四一號為不起訴處分確定，有本
    院被告全國前案紀錄表在卷可參（見原審卷第九頁、第十頁）。惟被告於經二次
    不起訴處分後，復於九十年十一月二十三日十三時之前一日內，在不詳地點施用
    第一級毒品海洛因，為警於同年十一月二十三日十三時許，依法通知被告到場並
    採集其尿液送驗後始獲上情。被告雖矢口否認上揭犯行，並辯稱：接受採尿前有
    服用重生醫院醫生所開立之藥物ＶＯＲＥＮ，可能係服藥後產生嗎啡陽性反應云
    云。惟被告於九十年十一月二十三日十三時許，經警採集尿液送驗，由台灣檢驗
    科技股份有限公司濫用藥物實驗室以ＥＩＡ酵素免疫分析法為初步檢驗，再以Ｇ
    Ｃ／ＭＳ氣相層析質譜儀法為確認檢驗，確呈嗎啡陽性反應，有該公司於九十年
    十二月五日出具之編號ＣＨ二００一Ｂ０００二六一號濫用藥物尿液檢驗報告影
    本乙紙附卷可稽（見警卷第四頁），且被告所送交之重生醫院診斷證明書經函送
    法務部調查局查詢，法務部調查局亦以於九十一年一月二十二日以調科壹字第０
    九一０００二七八二０號函覆：「經檢視重生醫院診斷證明書影本，該診斷證明
    書影本載明使用之藥物為ＶＯＲＥＮ（即Ｄｉｃｌｏｆｅｎａｃ  Ｓｏｄｉｕｍ
    ），該種藥物未含嗎啡成分，故服用該種藥物，以本局檢驗方法，尿液中不會檢
    出嗎啡陽性反應」等語（見毒偵卷第七頁至第九頁），益徵被告託辭否認施用第
    一級毒品毒品海洛因云云，委無可採。原審認被告有非法施用第一級毒品海洛因
    之犯行，且係三犯毒品危害防制條例第十條之罪，依檢察官之聲請裁定令被告入
    戒治處所施以戒治一年，經核於法並無不合。
三、被告提起抗告意旨略以：案發前一日，被告因病住院治療，故員警採集尿液之際
    ，被告曾口服數種醫師指定藥物，非僅ＶＯＲＥＮ一種，原裁定僅憑無含嗎啡因
    之ＶＯＲＥＮ推論被告犯行，而無將其他藥品一同送驗審酌，實於本案尚有未洽
    ，爰依法提起抗告云云。惟被告確有施用第一級毒品海洛因之犯行，已如前述，
    且依卷附之榮民總醫院八十三年四月七日北總內字第０三０五九號函所載，服
    用其他藥物以氣相層析質譜分析法分析結果，不會呈海洛因（嗎啡）偽陽性反應
    ，被告甲○○尿液經檢送台灣科技顧問股份有限公司，以氣相層析質譜分析法分
    析結果，確呈嗎啡陽性反應，甲○○否認有施用海洛因，砌辭於採尿前曾因病服
    用藥物，指摘原裁定不當，並無可採，其抗告為無理由，應予駁回。
四、據上論斷，應依刑事訴訟法第四百十二條，裁定如主文。
中    華    民    國      九十一  年       四       月      二十五      日
                             臺灣高等法院刑事第二十二庭
                                 審判長法  官  許  正  順
                                       法  官  胡  方  新
                                       法  官  林  明  俊
右正本證明與原本無異。
不得再抗告。
                                       書記官  蕭  進  忠
中    華    民    國      九十一  年       四       月      二十六      日
